臺灣臺南地方法院刑事判決　　　　　　　 94年度訴字第648號
公　訴　人　臺灣臺南地方法院檢察署檢察官
被　　　告　乙○○　男　39歲.
　　　　　　　　　　弄32號
上列被告因違反毒品危害防制條例案件，經檢察官提起公訴（九
十四年度毒偵字第一００一號）及檢察官函請併案審理（九十四
年度毒偵字第一二六五號），被告就犯罪事實為有罪之陳述，本
院合議庭裁定進行簡式審判程序，判決如下：
    主  文
乙○○連續施用第一級毒品，累犯，處有期徒刑拾月。扣案袋子
壹只（含袋毛重零點貳公克）內之第一級毒品海洛因及殘渣袋壹
只上所殘留之第一級毒品海洛因，均沒收銷燬之；第一級毒品海
洛因外包裝壹只，沒收之。
    事  實
一、乙○○前因違反肅清煙毒條例案件，於民國八十二年五月十
    二日，經臺灣高等法院臺南分院以八十二年度上訴字第八七
    號刑事判決判處有期徒刑三年二月確定；又因違反肅清煙毒
    條例案件，於八十二年十月二十二日，經本院以八十二年度
    訴字第一九七八號刑事判決判處應執行有期徒刑四年二月確
    定，上揭兩案接續執行，於八十六年一月二十一日縮短刑期
    假釋出監並付保護管束，於八十九年九月十七日假釋付保護
    管束期滿，未經撤銷，以已執行論。又前因施用第一級毒品
    海洛因案件，經本院以九十一年度毒聲字第一三五八號裁定
    送觀察、勒戒後，認有繼續施用毒品之傾向，經本院以九十
    二年度毒聲字第一０六五號裁定令入戒治處所施以強制戒治
    一年，嗣經本院以九十二年度毒聲字第一八六八號裁定停止
    戒治，所餘戒治期間，付保護管束，並於九十二年十一月二
    十一日停止戒治釋放出所，於九十三年六月十二日強制戒治
    執行完畢，而於九十三年六月十八日，由臺灣臺南地方法院
    檢察署檢察官以九十三年度戒毒偵字第一三七號為不起訴處
    分確定。詎乙○○仍未戒除毒癮，明知第一級毒品海洛因係
    毒品危害防制條例所明定之第一級毒品，不得持有及施用，
    竟另行基於施用第一級毒品海洛因之概括犯意，於前開強制
    戒治執行完畢釋放後五年內，自九十三年八月間某日至九十
    四年四月十五日下午三、四時許止，在臺南縣官田鄉芒果園
    等處，以將第一級毒品海洛因摻入香煙內之方式，連續施用
    第一級毒品海洛因多次。嗣先於九十三年十一月三十日晚上
    十一時三十分許，在臺南縣永康市○○○路二六四巷「順天
    釣蝦場」旁，為警發覺其形跡可疑而上前盤查，並在該釣蝦
    場旁發現並扣得含第一級毒品海洛因成分之殘渣袋一只，嗣
    於九十三年十二月一日凌晨一時五分許，經乙○○同意後採
    尿送驗，結果呈嗎啡陽性反應；又於九十四年四月十六日下
    午二時五十分許，在臺南縣永康市○○路○段二二二號前，
    因形跡可疑為警攔查，從其褲子左邊口袋扣得內有第一級毒
    品海洛因之袋子一只（含袋毛重０．二公克），而查獲上情
    。
二、案經臺南縣警察局永康分局報告臺灣臺南地方法院檢察署檢
    察官偵查起訴及臺南縣警察局永康分局報告臺灣臺南地方法
    院檢察署檢察官函請併案審理。
    理  由
一、上揭犯罪事實，業據被告乙○○於本院審理時坦承不諱，且
    被告經警於九十三年十二月一日凌晨一時五分許，採集尿液
    （尿液檢體編號為１１３０號）送臺南縣衛生局以免疫分析
    法及薄層層析法檢驗結果，呈嗎啡陽性反應，有臺南縣警察
    局永康分局查處毒品案尿液檢體編號名冊及臺南縣衛生局九
    十三年十二月二十四日尿液檢驗成績書各一紙附卷（詳臺南
    縣警察局永康分局南縣永警三字第０九三００三二０七七號
    刑案偵查卷宗第九頁、第十頁）可稽。按海洛因係由嗎啡經
    化學合成而製得，經注射進入人體後，因代謝而分解又生成
    嗎啡，因此施打海洛因後，由尿液檢驗結果仍為嗎啡反應。
    是以，被告自白施打海洛因，而採尿化驗之結果呈現嗎啡陽
    性反應，核屬科學上合理之現象。又九十三年十一月三十日
    晚上十一時三十分許，在臺南縣永康市○○○路二六四巷「
    順天釣蝦場」旁，所扣得之殘渣袋一只，以及九十四年四月
    十六日下午二時五十分許，為警扣得之袋子一只（含袋毛重
    ０．二公克），內含之物，經警方以聯勤二０四廠製造之毒
    品檢驗盒試劑初步檢驗結果，均呈第一級毒品海洛因反應，
    有臺南縣警察局永康分局偵辦毒品危害防制條例毒品初步檢
    驗報告單二紙在卷（詳臺南縣警察局永康分局南縣永警三字
    第０九三００三二０七七號刑案偵查卷第八頁；臺南縣警察
    局永康分局南縣永警三字第０九四０００二三二六號刑案偵
    查卷宗第十四頁）可稽，被告乙○○復坦承上開物品係第一
    級毒品海洛因，是堪認上開扣案袋子所內含之物，確屬第一
    級毒品海洛因無訛。此外，並有扣押書二紙、扣押物品照片
    一幀及獲案毒品表一紙附卷（詳臺南縣警察局永康分局南縣
    永警三字第０九三００三二０七七號刑案偵查卷宗第七頁；
    臺南縣警察局永康分局南縣永警三字第０九四０００二三二
    六號刑案偵查卷宗第十三頁、第十六頁；本院卷第二四頁）
    可憑。綜合上開事證互核相符，被告連續施用第一級毒品海
    洛因之犯行至為明灼。被告又前因施用第一級毒品海洛因案
    件，經本院以九十一年度毒聲字第一三五八號裁定送觀察、
    勒戒後，認有繼續施用毒品之傾向，經本院以九十二年度毒
    聲字第一０六五號裁定令入戒治處所施以強制戒治一年，嗣
    經本院以九十二年度毒聲字第一八六八號裁定停止戒治，所
    餘戒治期間，付保護管束，並於九十二年十一月二十一日停
    止戒治釋放出所，而於九十三年六月十二日強制戒治執行完
    畢，而於九十三年六月十八日，由臺灣臺南地方法院檢察署
    檢察官以九十三年度戒毒偵字第一三七號為不起訴處分確定
    等情，有臺灣臺南地方法院檢察署刑案資料查註紀錄表及臺
    灣高等法院被告前案紀錄表各一份在卷足按，其於前開強制
    戒治執行完畢釋放後五年內，再犯毒品危害防制條例第十條
    第一項施用第一級毒品罪應堪認定。綜上所查，被告自白核
    與事實相符，本件事證明確，被告犯行堪以認定。
二、查海洛因為第一級毒品，毒品危害防制條例第二條第二項第
    一款定有明文。故核被告乙○○所為，係犯毒品危害防制條
    例第十條第一項之施用第一級毒品罪。其施用前後持有第一
    級毒品之低度行為，為施用第一級毒品之高度行為所吸收，
    不另論罪。其先後多次施用第一級毒品之犯行，時間緊接，
    犯罪構成要件相同，顯係基於概括犯意反覆為之，為連續犯
    ，應依刑法第五十六條規定，以一罪論，並依法加重其刑。
    至檢察官函請併辦審理之部分（九十四年度毒偵字第一二六
    五號），即被告自九十三年十一月間某日起至九十三年十二
　　月一日一時許起回溯二十六小時之某時止，連續施用第一級
  　毒品海洛因之犯行，已據公訴人起訴在案，本院自得一併審
    理，附此敘明。末查，被告前因違反肅清煙毒條例案件，於
    八十二年五月十二日，經臺灣高等法院臺南分院以八十二年
　　度上訴字第八七號刑事判決判處有期徒刑三年二月確定；又
  　因違反肅清煙毒條例案件，於八十二年十月二十二日，經本
    院以八十二年度訴字第一九七八號刑事判決判處應執行有期
    徒刑四年二月確定，上揭兩案接續執行，於八十六年一月二
    十一日縮短刑期假釋出監並付保護管束，於八十九年九月十
    七日假釋付保護管束期滿，未經撤銷，以已執行論，有前開
    臺灣臺南地方法院檢察署刑案資料查註紀錄表及臺灣高等法
    院被告前案紀錄表各一份在卷可證，其受有期徒刑之執行完
    畢，五年以內再犯本件有期徒刑以上之罪，為累犯，應依法
  　加重其刑，並依刑法第七十條之規定，遞加重其刑。爰審酌
    被告有如事實欄所載之前科素行，甫於九十三年六月十二日
    強制戒治執行完畢，猶不知悔改，於九十三年八月間某日，
    即再犯本件施用第一級毒品罪，且為警查獲後仍不知戒除毒
    癮，並審酌其犯罪之動機、目的、手段、所生危害、施用毒
    品之期間、智識程度、生活狀況、犯罪後坦承犯行態度良好
    及施用毒品自戕身心等一切情狀，量處如主文所示之刑，以
    資懲戒。
三、按查獲之第一級毒品，不問屬於犯人與否，均沒收銷燬之，
    毒品危害防制條例第十八條第一項前段定有明文。查前開扣
    案袋子一只（含袋毛重０．二公克）內含之物，以及殘渣袋
    一只所內含之物，經初步檢驗結果，均呈海洛因反應，均屬
    第一級毒品海洛因，已如前述。是以本件扣案袋子一只（含
    袋毛重０．二公克）內之第一級毒品海洛因，以及殘渣袋一
    只上所殘留之第一級毒品海洛因，均應宣告沒收銷燬之。至
    扣案袋子一只即第一級毒品海洛因外包裝一只，係用於包裹
    毒品，防其裸露、逸出、潮濕，便於持有藉以施用，核係被
    告所有供施用毒品所用之物，又非屬毒品危害防制條例第十
    九條第一項規定應沒收之物，爰依刑法第三十八條第一項第
    二款規定，宣告沒收之（最高法院九十一年度台上字第四０
    七六號、第四四一六號判決參照）。至扣案殘渣袋一只，業
    經被告於本院審理時否認為其所有，並供稱係其友人曾育仁
    所有（詳本院卷第三六頁），又乏證據可資證明係被告所有
    用以供本件施用毒品所用之物或預備之物，爰不另為沒收之
    諭知。
據上論斷，應依刑事訴訟法第二百九十九條第一項前段、第二百
七十三條之一第一項，毒品危害防制條例第十條第一項、第十八
條第一項前段，刑法第十一條前段、第五十六條、第四十七條、
第三十八條第一項第二款，判決如主文。
本案經檢察官甲○○到庭執行職務。
中　　華　　民　　國　　94　　年　　6 　　月　　27　　日
　　　　　　　　　　　　　　　刑事第十一庭
　　　　　　　　　　　　　　　　　法　官  陳金虎
以上正本證明與原本無異。
如不服本判決應於送達後十日內向本院提出上訴狀。
　　　　　　　　　　　　　　　　　書記官  楊建新
中　　華　　民　　國　　94　　年　　6 　　月　　29　　日
附錄法條：
毒品危害防制條例第十條第一項
施用第一級毒品者，處六月以上五年以下有期徒刑。
